Minutes et répertoires du notaire Jean III CHAPELLAIN, 6 novembre 1638 - 9 juin 1645 (étude XXIV)
Archives nationales
- Minutes de Jean III CHAPELLAIN, 6 novembre 1638 - 9 juin 1645; MC/ET/XXIV/414 - MC/ET/XXIV/426
  - Minutes. 1643, juillet - décembre, juillet - décembre 1643; MC/ET/XXIV/423; registre
    - DIGNE (Evêque de) BOLLOGNE (Raphaël de) conseiller du Roi en ses conseils, Prieur de Ste Catherine-du-val-des-Ecoliers à Paris § Obligation envers Raphaël de BOLLOGNE; Transaction; Quittance, 31 août, 17 septembre et 11 novembre 1643., 31 août 1643 - 11 novembre 1643; MC/ET/XXIV/423; fol. IX/XX/XVII; fol. 249
      obligation; quittance; accord; Bollogne, Raphaël de
    - BOLLOGNE (Raphaël de) conseiller du Roi en ses conseils, évêque de Digne, Prieur de Sainte-Catherine du Val des Ecoliers à Paris § Obligation de Claude VAULTHIER, garde de scel des eaux et forêts au siège de la table de marbre, envers Raphaël de BOLLOGNE, représenté par Paul de BOLLOGNE, chanoine de l'église de Digne, son grand vicaire, de 170 l. pour reste de ses comptes.; Transaction entre Paul de BOLLOGNE, procureur de Raphaël de BOLLOGNE et Nicolas RIOTOT, receveur du prieuré Sainte Catherine.; Quittance, 31 août, 17 septembre et 11 novembre 1643., 31 août 1643 - 11 novembre 1643; MC/ET/XXIV/423; fol. IX/XX/XVII; fol. 249; fol. 388
      obligation; accord; quittance; Bollogne, Raphaël de
    - MANGOT (famille) § Plusieurs actes de Jacques MANGOT, seigneur d'ORGERES, contenant des quittances d'Anne MANGOT, seigneur de VILLARCEAUX, Mathurin MANGOT, abbé de Ste Colombe, Madeleine MANGOT, épouse d'Aimé de ROCHECHOUART, se faisant forts de Claude MANGOT, leur frère, septembre 1643; MC/ET/XXIV/423; fol. II/C/XXIX
    - PROCE (Thomas de) conseiller du roi, receveur des tailles, en l'élection de Vendôme et Marguerite RIOLAN, sa femme § plusieurs actes par Thomas de PROCE, septembre 1643 - octobre 1643; MC/ET/XXIV/423
      Proce, Thomas de
    - Transport de rente au nom de Louise Fricquet, veuve de feu Jean Michel, conseiller et argentier des enfants de France, à Madeleine Michel, veuve de feu Michel Charlot, conseiller du roi, contrôleur des postes de France, en présence de Philibert Michel, écuyer, Jacques Michel, contrôleur des Postes, et Anne Michel, veuve de feu Nicolas Jolly, notaire au Châtelet, ses autres enfants., 2 septembre 1643; MC/ET/XXIV/423; fol. 203 et fol. 207
      cession; décharge; Charlot, Michel; Fricquet, Louise; Jolly, Nicolas; Michel, Anne; Michel, Jacques; Michel, Jean; Michel, Madeleine; Michel, Philibert; économe; contrôleur (Ancien Régime); notaire
    - MICHEL (Jean) Conseiller et argentier des enfants de France § Transport de rente au nom de Louise FRICQUET, veuve de. .., à Madeleine MICHEL, veuve de Michel CHARLOT, conseiller du Roi et contrôleur des postes de France, en présence de Philbert MICHEL, écuyer sieur de TRINVILLE gentilhomme servant du Roi, Jacques MICHEL, conseiller du Roi, contrôleur des postes de France, Anne MICHEL, veuve de Nicolas JOLY, notaire au Châtelet, enfants du défunt Et décharge aux mêmes.; Transport et décharge., 2 septembre 1643; MC/ET/XXIV/423; fol. II/C/III et II/C/VII et suiv.
      transport de droits; Michel, Jean
    - BETHUNE (François de) Comte d'ORVAL § Marché de couverture d'ardoise pour le château de Courville et dépendances, à François de BETHUNE, 4 septembre 1643; MC/ET/XXIV/423; fol. II/C/XV
      marché; Béthune, François de (....-1678)
    - COUVREUR (Me) en ardoise PELLETIER Jean, demeurant à Courville § Marché de couverture pour le château de Courville par..., 4 septembre 1643; MC/ET/XXIV/423; fol. II/C/XV
      marché; Pelletier, Jean
    - COURVILLE (château de) § Marché de couverture d'ardoise par Jean PELLETIER successeur de défunt Jacques TRIQUET, maître couvreurs en Ardoise à Courville, pour le. .., 4 septembre 1643; MC/ET/XXIV/423; fol. II/C/XV
      marché; Pelletier,Jean; Triquet, Jacques
    - COUVERTURE (marché de) § Marché par Jean PELLETIER, Maître couvreur en ardoise demeurant à Courville, à (François de BETHUNE) comte d'ORVAL, pour tous les ouvrages de couverture en ardoise à faire au donjon, haut château, tourelles, pavillon et chapelles de Courville, comle le faisait défunt Jacques TRIQUET, aussi maître couvreur d'ardoise, moyennant 75 £. par an., 4 septembre 1643; MC/ET/XXIV/423; fol. II/C/XV
      marché; Pelletier, Jean; Bethune, François de
    - PELLETIER (Jean) maître couvreur en ardoise, demeurant à Courville § Marché par. .. au comte d'ORVAL (François de BETHUNE) pour toutes les couvertures d'ardois du château de Courville et dépendances., 4 septembre 1643; MC/ET/XXIV/423; fol. II/C/XV
    - DU JARDIN (François) (Orfèvre et) valet du chambre de la Reine § Constitution par Corneille ROGER, valet de chambre du roi et de la reine et par .. à Guillemette LESPRON, veuve de Pierre DUFRESNE, bourgeois de Paris de 400 £. de rente, moyennant 7200 £., 5 septembre 1643; MC/ET/XXIV/423; fol. II/C/XVII
      constitution de rente; Du Jardin, François
    - MONTREUIL-BELLAY (Hôpital Saint-Jean de) § Accords par lesquels Perrette GAUVAIN, veuve d'Adrien de LA PORTE, gendarme de la compagnie du duc de LONGUEVILLE, promet à Jean LALOUETTE, maçon à Paris et Adrienne LE ROUX, sa femme, de les faire agréer par les prieurés et religieuses de l'Hôpital Saint-Jean de MONTREUIL-BELLAY leur vie durant, à condition qu'ils servent lesdites religieuses et leur abandonnent leurs biens après leurs décès., 6 septembre 1643; MC/ET/XXIV/423; fol. II/C/XXI
      accord; Montreuil-Bellay, Hôpital Saint-Jean de
    - MACON à Paris LALOUETTE Jean et Adrienne LE ROUX, sa femme, rue Neuve Notre-Dame des Victoires § Accords au sujet de l'admission de... au service des religieuses de l'hôpital Saint-Jean de Montreuil-Bellay., 6 septembre 1643; MC/ET/XXIV/423; fol. II/C/XXI
      accord; Lalouette, Jean; Le Roux, Adrienne
    - LALOUETTE (Jean) maçon à Paris y demeurant rue Neuve Notre-Dame des Victoires et Adrienne LE ROUX, sa femme § Promesse par Perrette GAUVAIN, veuve d'Adrien de LA PORTE, gendarme de la compagnie du duc de LONGUEVILLE, à. .., de les faire agréer par les prieur et religieuses de Saint-Jean de Montreuil-Bellay, pour y vivre leur vie durant et y être nourris et entretenus aux dépens des religieuses dudit hôpital en échange de leurs services et de la donation de tous leurs biens., 6 septembre 1643; MC/ET/XXIV/423; fol. II/C/XXI
      échange; donation; Lalouette, Jean
    - SAINT-JEAN-de-LATRAN (commanderie) § Transport par Martin TRETON, laboureur à Montrouge, à Claude LE BORGNE, meunier demeurant au faubourg Saint-Jacques au moulin de la tour des Mathurins, du droit de bail que lui a fait Claude CHARPENTIER, receveur général du Grand Prieuré de France, de 7 arpents de terre dépendant de la commanderie SAINT-JEAN-de-LATRAN, à la Tombe Isoré à Montrouge., 6 septembre 1643; MC/ET/XXIV/423; fol. II/C/XIX
      bail; transport de droits; Saint-Jean-de-Latran, commanderie
    - DIVRAY (Nicolas) maître maçon demeurant rue et près de la porte Montmartre § Bail par. .., pour 3 ans, à Jean CHUOLLER, l'un des Cent Suisses de la garde du corps du Roi et Sabine MILLERY, sa femme, d'une maison qui est la 2e au milieu des trois que. .. a fait construire près de la porte Montmartre, moyennant 500 £. par an., 9 septembre 1643; MC/ET/XXIV/423; fol. II/C/XXIII
    - DU JARDIN (François) Valet de chambre ordinaire de la Reine, demeurant rue de la Monnaie § Bail à rente par .. à Guillaume LE BLOND, marchand de vin demeurant à la Courtille lez Paris, de 3 quartiers de terre au terroir de la Courtille, 9 septembre 1643; MC/ET/XXIV/423; fol. II/C/XXV
    - RIOLAN (Jean) Conseiller et Ier médecin de la feue reine mère, demeurant à Paris rue Thibaut-aux-Dés § Mise en apprentissage par Jean RIOLAN de Louis DUPUIS avec Elie GALIEN, maître menuisier en ébène au faubourg Saint-Jacques et Saint-Michel, moyennant 75 £. sur lesquelles GALIEN reçoit 36 £. de Jean RIOLAN (A la suite: 1645, 5 avril, quittance de 39 £. à Jean RIOLAN), 10 septembre 1643; MC/ET/XXIV/423; fol. II/C/XXVII
      contrat d'apprentissage; quittance; Riolan, Jean
    - MENUISIER en ÉBÈNE Apprentissage § Mise en apprentissage, par Jean RIOLAN, conseiller et Ier médecin de la feue reine mère, pour 4 ans, de Louis DUPUIS, âgé de 16 ans, avec Elie GALIEN, maître..., moyennant 75 l. sur lesquelles RIOLAN versé 36 l. A la suite, 1645, 5 avril, quittance de GALIEN à RIOLAN de 39 l., 10 septembre 1643; MC/ET/XXIV/423; fol. II/C/XXVII
      contrat d'apprentissage; quittance; Riolan, Jean; Dupuis, Louis; Galien, Elie
    - GALIEN (Elie) maître menuisier en ébène aux faubourgs Saint-Jacques et Saint-Michel, paroisse Saint-Côme § Mise en apprentissage de Louis DUPUIS avec. .., 10 septembre 1643; MC/ET/XXIV/423; fol. II/C/XXVII
      contrat d'apprentissage; Galien, Elie
    - CHOISEUL (Cleriadus de) Baron de Langues, capitaine d'une compagnie dans le régiment de cavalerie du duc d'Enghien, à présent prisonnier au Fort l'Evêque § Obligation de Cleriadus de CHOISEUL, envers Jacques MARTIN, bourgeois de Paris, de 2028 l.. en prêt, en présence et caution de Jacques MANGOT, seigneur d'Orgères; Cession de ladite somme par MARTIN à MANGOT., 12 septembre 1643; MC/ET/XXIV/423; fol. II/C/XXXV et II/C/XXXVII
      obligation; Choiseul, Clériadus de
    - LAUVRAY (Jean) marchand fripier en meubles de bois à Paris, demeurant sous les piliers des Halles § Mariage de Jean LAUVRAY et d'Isabelle LAVOINE, fille d'Augustin LAVOINE, maître brodeur à Paris; Association de Jean LAUVRAY et de Sébastien DAVY, aussi marchand fripier en bois à Paris, demeurant même rue, au trafic de leur métier et quittance de Jean LAUVRAY à LAVOINE, 14 septembre 1643 - 1er octobre 1643; MC/ET/XXIV/423; fol. II/C/XLI; fol. III/C/IIII
      contrat de mariage; quittance; Lauvray, Jean
    - LAVOINE (Augustin) maître brodeur à Paris, demeurant rue Montmartre et Richarde DU HOUSSAY, sa femme § Mariage de Jean LAUVRAY, marchand fripier et bois, avec Isabelle LAVOINE, fille de. .. Parmi les témoins: André DROUSSON, chirurgien bourgeois de Paris, oncle à cause de Jeanne DU HOUSSAY, sa femme, Nicolas DALLEMAGNE, maître brodeur, beau-frère à cause de Marie LAVOINE, sa femme.; Quittance de Jean LAUVRAY à. .. ' ', 14 septembre 1643 - 1er octobre 1643; MC/ET/XXIV/423; fol. II/C/XLI; fol. III C IIII
      contrat de mariage; quittance; Lavoine, Augustin
    - BRODEUR (Me) LAVOINE (Augustin) et Richard DU HOUSSET, sa femme, demeurant rue Montmartre § Mariage d'Isabelle LAVOINE, fille de..., 14 septembre 1643; MC/ET/XXIV/423; fol. II/C/XLI
      contrat de mariage; Lavoine, Augustin; Du Housset, Richard
    - BRODEUR (Me) à Paris DALLEMAGNE (Nicolas); Marie LAVOINE, sa femme § Mariage en présence de. .., 14 septembre 1643; MC/ET/XXIV/423; fol. II/C/XLI
      contrat de mariage; Dallemagne, Nicolas; Lavoine, Marie
    - DALLEMAGNE (Nicolas) maître brodeur à Paris § Mariage d'Isabelle LAVOINE, fille d'Augustin LAVOINE, maître brodeur à Paris, en présence de..., beau-frère à cause de Marie LAVOINE, sa femme., 14 septembre 1643; MC/ET/XXIV/423; fol. II/C/XLI
      contrat de mariage; Dallemagne, Nicolas
    - SAINTE CATHERINE DU VAL DES ÉCOLIERS (prieuré) § Transaction entre Paul de BOLLOGNE, comme procureur de Raphaël de BOLLOGNE, évêque de Digne, prieur du prieuré SAINTE CATHERINE DU VAL DES ÉCOLIERS, et Nicolas RIOTOT, receveur et amodiateur du revenu temporel du prieuré SAINTE CATHERINE DU VAL DES ÉCOLIERS; Quittance dud. Paul de BOLLOGNE à RIOTOT., 17 septembre 1643 - 11 novembre 1643; MC/ET/XXIV/423; fol. II/C/XLIX
      quittance; accord; Sainte Catherine du Val des Écoliers, prieuré
    - DOLLOT (Nicolas-Claude) gentilhomme Lorrain § Procuration de Claude VINCENT, conseiller du Roi, commissaire général des guerres et artillerie de France, et Françoise DES RICHARDS, sa femme, à Nicolas-Claude DOLLOT, pour administrer leurs terres et héritages en Lorraine, 18 septembre 1643; MC/ET/XXIV/423; fol. II/C/LIII
      procuration; Dollot, Nicolas-Claude
    - Transport par Antoine Huart, notaire au Châtelet, demeurant rue de la Vieille-Draperie, héritier pour 1/6 de défunt Claude Huart, son père, notaire au Châtelet, pour 1/5 des propres paternels de défunte Geneviève Huart, sa sœur, fille dudit défunt et de défunte Catherine Favier, sa femme en secondes noces, à Auguste-Robert Sadron, bourgeois de Paris, d'une partie de rente qui avait été constituée au profit de défunt Jean Chapellain le 10 juillet 1585., 19 septembre 1643; MC/ET/XXIV/423; fol.0261
      cession; Vieille-Draperie (rue de la); Chapellain, Jean; Favier, Catherine; Huart, Antoine; Huart, Claude; Huart, Geneviève; Sadron, Auguste Robert; notaire
    - FOIRE SAINT GERMAIN DES PRÉS § Transport par Jean BOUCHER, marchand quincaillier à Paris demeurant au cloître Saint-Merri, à Etienne GOUFFETTE, aussi marchand quincaillier demeurant rue des Trois Maries, de son droit au bail d'une loge en la FOIRE SAINT GERMAIN DES PRÉS rue de Picardie, moyennant 75 £. de loyer annuel., 19 septembre 1643; MC/ET/XXIV/423; fol. II/C/LXIX
    - ROCHECHOUART (Gabriel de) Marquis de MORTEMART, conseiller du Roi en ses conseils d'Etat, chevalier de ses ordres, 1er gentilhomme de sa chambre, seigneur de CUSSAC et autres places, prince de TONNAY-CHARENTE, et Diane de GRANDSAIGNE, son épouse, étant à présent à Paris logés en l'Hôtel de Sens près l'Ave Maria § Ratification par Gabriel de ROCHECHOUART d'actes passés par Jean de GRANDSAIGNE, chevalier, conseiller du Roi, seigneur de MARSILLAC, tant en son nom que comme procureur de Gabriel de ROCHECHOUART, 26 septembre 1643; MC/ET/XXIV/423; fol. II/C/IIII/XX/VII
      Rochechouart, Gabriel de
    - COËTLOGON (René de) marquis dudit lieu et Philippe de COËTLOGON, son épouse, demeurant rue d'Orléans § Consentement à René de COËTLOGON à jouir d'un bail judiciaire d'une maison rue de Vaugirard, moyennant 1600 l.. de loyer annuel., 27 septembre 1643; MC/ET/XXIV/423; fol. II/C/IIII/XX/IX
      ratification; Coëtlogon, René de (16..-1683)
    - DEFAYE (Olivier) Conseiller du Roi, commissaire ordinaire de la Marine, demeurant rue du Séjour § Bail par Olivier DEFAYE pour 6 ans, à Martin PETIT, commis de Mr THUBEUF, d'une maison sise rue Vivienne, jardin planté d'arbres en espalier et petit bâtiment sur le derrière du jardin, appartenant à Olivier DEFAYE, moyennant 800 £. de loyer annuel., 30 septembre 1643; MC/ET/XXIV/423; fol. II/C/IIII/XX/XVIII
    - FRIPIERS en meubles de bois à Paris (Association de) § Association de Jean LAUVRAY et de Sébastien DAVY, tous deux marchands Association de FRIPIERS en meubles de bois à Paris demeurant sous les piliers des Halles, au trafic et négoce de leur métier, partageant gains et pertes par moitié, 1er octobre 1643; MC/ET/XXIV/423; fol. III/C/IIII
    - CHARTIER (René) Docteur régent en la faculté de médecine de Paris, conseiller, médecin et professeur ordinaire du Roi § QUittance de rachat par André FOURNIER, marchand bourgeois de Paris, à René CHARTIER, par les mains de Raymond CAZAULX de LASSALLE, marchand épicier bourgeois de Paris et Martin GUIZELIN, marchand de chevaux demeurant à Saint-Germain-des-Prés, d'une rente constituée par René CHARTIER audit FOURNIER par contrat du 3 mars 1633 (pardevant PLASTRIER et CHAPELLAIN), 3 octobre 1643; MC/ET/XXIV/423; fol. III/C/X
      quittance; Chartier, René
    - PROFESSEUR (médecin et professeur ordinaire du Roi) CHARTIER (René) docteur régent en la faculté de Médecin de Paris et médecin et professeur ordinaire du Roi PROFESSEUR demeurant rue des Poulies § Quittance de rachat à René CHARTIER; Quittance d'arrérages de rente à René CHARTIER; Autre, 3, 7, 13 octobre et 28 décembre 1643., 3 octobre 1643 - 28 décembre 1643; MC/ET/XXIV/423; fol. III/C/X; fol. III/C/XII; fol. III/C/XVI
    - MÉDECIN (docteur régent en la faculté de médecine de Paris, médecin et professeur ordinaire du Roi) CHARTIER (René) rue des Poulies § Quittance de rachat à René CHARTIER; Autre; Autre. 3, 7 et 13 octobre 1643., 3 octobre 1643 - 13 octobre 1643; MC/ET/XXIV/423; fol. III/C/X; fol. III/C/XVI
    - CHARTIER (René) Conseiller, médecin et professeur ordinaire du Roi § Quittance par Claude MONNARD, juré du Roi ès oeuvres de maçonnerie et Marie VINOT, sa femme, auparavant veuve de François BOULLET, architecte des bâtiments du Roi, à René CHARTIER, d'arrérages d'une rente qui avait été constituée à ladite VINOT par René CHARTIER, le 19 mars 1633 (pardevant PLASTRIER et CHAPELLAIN), 7 octobre 1643; MC/ET/XXIV/423; fol. III/C/XII
    - MACON juré du roi ès œuvres de maçonnerie BOULLET François architecte des bâtiments du Roi et. .. § Quittance de Claude MONNARD, juré du roi ès œuvres de Maçonnerie, à cause de Marie VINOT, sa femme, auparavant veuve de. .., 7 octobre 1643; MC/ET/XXIV/423; fol. III/C/XII
      quittance; Boullet, François; Nonnard, Claude; Vinot, Marie
    - MACON juré du Roi ès œuvres de maçonnerie MONNARD Claude rue Couture Sainte Catherine § Quittance de. .. à cause de Marie VINOT, sa femme, auparavant veuve de François BOULLET, architecte des bâtiments du Roi., 7 octobre 1643; MC/ET/XXIV/423; fol. III/C/XII
      quittance; Monnard, Claude; Vinot, Marie; Boullet, François
    - BÂTIMENTS du Roi (architecte des) BOULLET (François) et juré ès oeuvres de maçonnerie § Quittance au nom de Marie VINOT, femme de Claude MONNARD, juré du roi ès oeuvres de maçonnerie et auparavant veuve de. .., 7 octobre 1643; MC/ET/XXIV/423; fol. III/C/XII
      quittance; Boullet, François; Vinot, Marie; Monnard, Claude
    - MONNARD (Claude) Juré du Roi ès oeuvres de maçonnerie demeurant à Paris rue Couture Sainte-Catherine et Marie VINOT, sa femme, auparavant veuve de François BOULLET, architecte des Bâtiments du Roi et juré ès oeuvres de maçonnerie § Quittance par. .. à René CHARTIER, conseiller, médecin et professeur ordinaire du Roi, d'arrérages d'une rente qu'il avait constituée à ladite VINOT le 19 mars 1633 (pardevant PLASTRIER et CHAPELLAIN), 7 octobre 1643; MC/ET/XXIV/423; fol. III/C/XII
      quittance; Monnard, Claude
    - BOULLET (François) Architecte des bâtiments du Roi, juré ès oeuvres de maçonnerie § Quittance par Claude MONNARD, juré du Roi ès oeuvres de maçonnerie, à cause de Marie VINOT, sa femme, auparavant veuve de. .., 7 octobre 1643; MC/ET/XXIV/423; fol. III/C/XII
      quittance; Boullet, François
    - CLERMONT (François de) marquis de MONGLAS, grand maître de la garde-robe du Roi; CLERMONT (Victor de) chevalier marquis de SAINT-GEORGES § Quittance de rachat par Jean de SOPPITE, chevalier seigneur de LOUVECIENNES, à François de CLERMONT, par les mains de Jean FIEBVE leur secrétaire, d'une rente constituée le 5 avril 1621 pardevant DES QUATREVAULX et CHAPELLAIN; Quittance de rachat par Jean de SOPPITE, chevalier seigneur de LOUVECIENNES, à Victor de CLERMONT, par les mains de Jean FIEBVE leur secrétaire, d'une rente constituée le 5 avril 1621 pardevant DES QUATREVAULX et CHAPELLAIN., 10 octobre 1643; MC/ET/XXIV/423; fol. III/C/XIIII
      quittance; Clermont, François de (....-1676); Clermont, Victor de (15..-1634)
    - CHARTIER (René) Docteur régent en la faculté de médecine de Paris, conseiller et professeur ordinaire du Roi § Quittance de François MACQUERON, secrétaire ordinaire de la chambre du Roi, à René CHARTIER, tant de lui que des mains de Raymond CAZAULX de LASSALLE, marchand épicier bourgeois de Paris et de Martin GUIZELIN, marchand de chevaux, d'arrérages de rente dûs à cause d'une vente de maison faite par René CHARTIER et Marie LE NOIR sa femme, sise rue de Buci, enseigne l'Image Notre Dame (pardevant QUARRE et MURET le 24 août 1643); Autre., 13 octobre 1643 - 28 décembre 1643; MC/ET/XXIV/423; fol. III/C/XVI; fol. IIII/C/IIII/XX/VIII
    - AMBASSADEUR extraordinaire plénipotentiaire en Allemagne SERVIEN (Abel de) conseiller du roi en tout ses conseils, ci-devant secrétaire d'Etat et des commandements de S.M. demeurant rue des Poulies § Procuration de Abel de SERVIEN envoyé comme AMBASSADEUR pour la paix de ce Royaume., 20 octobre 1643; MC/ET/XXIV/423; fol. III/C/XXIII
      procuration; Servien, Abel (1593-1659, marquis de Sablé de Boisdauphin, comte de La Roche-Servien)
    - SERVIEN (Abel de) Conseiller du Roi en tous ses conseils, ci-devant secrétaire d'Etat et des commandements de S.M. § Procuration de Abel de SERVIEN qui est obligé d'aller comme ambassadeur extraordinaire plénipotentiaire en Allemagne pour la paix générale de ce Royaume, à François de SERVIEN, conseiller et aumônier ordinaire du Roi, 20 octobre 1643; MC/ET/XXIV/423; fol. III/C/XXIII
      procuration; Servien, Abel de
    - BOCHART (Marc) seigneur de CHAMPIGNY, chanoine en l'Eglise de Paris, demeurant au cloître § Quittance de rachat par Marc BOCHART, au nom et comme procureur de François BOCHART de CHAMPIGNY, sieur de SARON, son frère, conseiller du roi, maître des requêtes ordinaire de son hôtel, intendant des Justice, Police et Finances en la ville de Lyon, pays de Lyonnais, Forez et Beaujolais, à Claude MANGOT, par les mains de Jacques BONNET, son secrétaire, d'une rente constituée le 19 août 1638 (pardevant CONTESSE et feu CHAPELLAIN), 20 octobre 1643; MC/ET/XXIV/423; fol. III/C/XXVI
      quittance; Bochart, Marc (....-1652)
    - AUMÔNIER (conseiller et) ordinaire du Roi SERVIEN (François de) abbé de Maure § Procuration à François de SERVIEN, 20 octobre 1643; MC/ET/XXIV/423; fol. III/C/XXIII
      procuration; Servien, François de; prêtre; abbé
    - SAVIGNY (château de) § Bail au nom du Grand Prieur du Temple, pour 7 ans, à Marcien CHARBONNEAU, marchand Hôtelier du Lion d'or à Juvisy-sur-Orge, de terres et prés dépendant du château de SAVIGNY, moyennant 200 £. par an, les charges et redevances, le labour et la culture., 21 octobre 1643; MC/ET/XXIV/423; fol. III/C/XXVIII
      bail; Savigny, château de
    - MENUISIER maître à Paris, ROBERT Pierre fils de ROBERT Robert aussi maître menuisier, et de Jacquette MERCIER, sa veuve, demeurant rue des Vieilles-Etuves § Compte, 21 octobre 1643; MC/ET/XXIV/423; fol. III/C/XXX
      Robert, Pierre; Robert, Robert; Mercier, Jacquette
    - ROBERT (Pierre) Menuisier à Paris, demeurant avec Jacquette MERCIER, sa mère, veuve de Robert ROBERT, maître menuisier à Paris, rue des Vieilles Etudes § Compte entre ladite MERCIER et... son fils, 21 octobre 1643; MC/ET/XXIV/423; fol. III/C/XXX
      Robert, Pierre
    - TEMPLE (commanderie du) § Bail par Claude CHARPENTIER, receveur général du revenu temporel du grand prieuré de France, pour 7 ans, à Marcien CHARBONNEAU, marchand hôtelier à Juvisy-sur-Orge, de 14 arpents et demi de terres et prés au terroir de Savigny appartenant au Grand Prieur à cause de sa commanderie du TEMPLE, moyennant 200 £. par an, les charges et redevances, l'entretien et la culture., 21 octobre 1643; MC/ET/XXIV/423; fol. III/C/XXVIII
    - BANQUIER à Paris ROUX (Jean) rue Baillet § Vente de coupes de bois à Jean ROUX; obligation envers Jean ROUX; même date, 22 octobre 1643; MC/ET/XXIV/423; fol. III/C/XXXVI; fol. III/C/XLIIII
      acte de vente; obligation; Roux, Jean
    - ROUX (Jean) Banquier à Paris, rue Baillet; Même date § Vente par Claude ROUSSEAU, marchand bourgeois de Paris, à Jean ROUX de tout son droit à la coupe et jouissance des bois mentionnés au contrat passé devant LEGAY et MURET, notaires à Paris, le 27 septembre 1642, moyennant 35 000 livres.; Obligation de Gabriel PRUDHOMME envers Jean ROUX, de 4200 £. en prêt., 22 octobre 1643; MC/ET/XXIV/423; fol. III/C/XXXVI; fol. III/C/XLIIII